臺灣臺南地方法院刑事判決　　　　　　　 94年度易字第279號
公　訴　人　臺灣臺南地方法院檢察署檢察官
被　　　告　乙○○
被　　　告　丙○○
上列被告因恐嚇案件，經檢察官提起公訴（94年度偵字第1438號）
，本院判決如下：
    主  文
乙○○、丙○○共同連續以加害自由、財產之事，恐嚇他人致生
危害於安全，乙○○處罰金參仟元，丙○○處罰金貳仟元，如易
服勞役均以佰元折算壹日。
    事  實
一、乙○○因其前男友戊○○積欠其債務未清償而心生忿恨，即
　　夥同甲○○（另行通緝）及丙○○基於恐嚇他人危害自由、
  財產等安全之共同犯意之聯絡及概括之犯意，先於民國（下同
  ）９２年４月２４日晚間９時４８分許，至戊○○位於臺南縣
  麻豆鎮寮里一鄰寮子９之４４號住處，推由甲○○及丙○○出面催討債務，適戊○○不在家，二人即對戊○○之母丁○○○揚言「要將妳房子炸掉」、「要讓妳兒子沒工作，把妳兒
  子做掉」等語，致丁○○○心生畏懼。乙○○因未遇戊○○，
  心有未甘，又於９２年４月２５日凌晨０時１５分許，以其所
  有之行動電話0000000000號與戊○○（電話為00
  00000000號）聯絡，再交由甲○○及丙○○接聽，二
  人再向戊○○揚言：「這條錢我三天時間給你考慮，看你要怎
  麼還，如果處理不好，讓我漏氣，你就不用去上班」等語，致
  戊○○心生畏懼。嗣經丁○○○及戊○○報警循線查獲。
二、案經丁○○○與戊○○訴由臺南縣警察局佳里分局報請臺灣
    臺南地方法院檢察署檢察官偵查起訴。
    理  由
一、訊據被告乙○○與丙○○等二人，固均坦承有於上揭時地至
    戊○○住處找戊○○談事情等情。但均矢口否認有以「要將
    妳房子炸掉」、「要讓妳兒子沒工作，把妳兒子做掉。」等
    語恐嚇丁○○○。亦均否認有以電話為上揭恐嚇犯行。被告
    乙○○辯稱：「小孩子要交學費，沒有錢，戊○○不拿錢還
    我，也不出面，我是要他三天內出面跟我解決，他們母子打
    我，我都沒有告他們，他們是惡人先告狀。」云云，被告丙○○辯稱：「電話不是我打的。」、「他們證人都是他們自
    己人。」云云。經查，上揭犯罪事實，已據被害人丁○○○
    與戊○○於偵查中指訴甚詳，於審理中並到庭接受質問證述
    明確。核其等所述情節相符。證人邱菀筠於偵查中亦到庭證
    稱於九十二年四月二十四日晚上九時四十八分許，有聽到綽
    號「小四」等說：「如果我老爸不接電話，就要把我家砸掉
    。」等語。被告邱秀美所持用之0000000000號行動電話確於
    九十二年四月二十五日淩晨與被害人戊○○所持用之0000
    000000號行動電話有通話等情，有和信電訊股份有限公司九
    十二年十月十七日傳真之0000000000號行動電話之通聯紀錄
    影本附卷足證。且被告沈美真之上揭行動電話與被害人戊○○通話後確有交予被告丙○○，被告丙○○於電話中確有向
    被害人戊○○恫嚇稱：「這條錢我三天時間給你考慮，看你
    要怎麼還，如果處理不好，讓我漏氣，你就不用去上班」等
    語，亦經本院審理中勘驗被害人戊○○所錄，其與被告丙○○之通話錄音至明。並有戊○○所呈之錄音帶一捲足憑。足
    認被告乙○○確因不滿被告戊○○積欠債務而邀人討債，於
    討債過程中而施以恫嚇，以求達成討債之目的。被害人戊○○之指述應屬可信。被告等所辯，應屬卸責之詞不足採信。
    本件被告罪證明確，犯行可以認定。
二、核被告乙○○、丙○○所為，係犯刑法第三百零五條之恐嚇
    罪。被告等以前開危害住宅、工作上班自由之出惡言等加害
    自由財產之事恐嚇被害人楊朝文，已使被害人心生畏怖、不
    安，達致生危害於被害人安全之狀況無疑。被告乙○○、甲○○與丙○○等三人間，就上揭恐嚇之犯行，有犯意之聯絡
    與行為之分擔，為以共同正犯。其先後二次犯行，時間緊接
    ，犯罪構成要件相同，顯均係基於概括之犯意反覆為之，應
    依連續犯之規定論以一罪並加重其刑。爰審酌被告等二並無
    前科，此有臺灣高等法院前案紀錄表乙紙在卷可佐，其犯罪
    之動機、目的僅因沈美與被害人戊○○係朋友舊識，但因債
    務心生不滿而出此下策，即為上開恐嚇犯行，其行為已造成
    被害人心理上之畏懼、不安，惟念及其係因討債，一時氣憤
    ，無法克制情緒所為，但未能坦認犯行之態度等一切情狀，
    各量處如主文所示之刑，併均諭知如易服勞役之折算標準，
    以示懲儆。
三、共同被告甲○○俟通緝到案另行審結。
據上論斷，應依刑事訴訟法第二百九十九條第一項前段，刑法第
二十八條、第五十六條、第三百零五條、第四十二條第二項，罰
金罰鍰提高標準條例第一條前段、第二條，判決如主文。
本案經檢察官王誠到庭執行職務。
中　　華　　民　　國　　94　　年　　8 　　月　　22　　日
　　　　　　　　　刑事第七庭  審判長法  官  蘇義洲
                                    法  官  徐文瑞
                                    法　官　朱中和
以上正本證明與原本無異。
如不服本判決，應於判決送達後10日內，向本院提出上訴狀。（
應附繕本）
　　　　　　　　　　　　　　　　    書記官　陳著振
中　　華　　民　　國　　94　　年　　8 　　月　　23　　日
附錄本判決論罪科刑法條：
中華民國刑法第305條：
以加害生命、身體、自由、名譽、財產之事，恐嚇他人致生危害
於安全者，處2年以下有期徒刑、拘役或300元以下罰金。
